Minutes et répertoires du notaire Athanase LEMOINE, 11 février 1775 - 16 juin 1801 (étude III)
Archives nationales
- Répertoire(s) de Athanase LEMOINE, 11 février 1775 - 16 juin 1801; MC/RE/III/14 - MC/RE/III/16
  - Répertoire. 1784, 2 janvier - 1791, 31 janvier, 2 janvier 1784 - 31 janvier 1791; MC/RE/III/15
    - Inventaire après décès d'Anne Simonne Françoise Deverdun,veuve de Jean Baptiste Angélique Duquesnoy, 18 janvier 1790
      inventaire après décès; Deverdun, Anne-Simonne-Françoise; Duquesnoy, Jean-Baptiste-Angélique
    - Dépôt du testament de d'Anne Gabrielle Levartet, 19 janvier 1790
      testament; dépôt de pièces; Levartet, Anne-Gabrielle
    - Notoriété concernant Louis Benoist Gersaut de La Bénardière, 25 janvier 1790
      notoriété; Gersaut de La Bénardière, Louis-Benoît
    - Contrat de mariage entre Pierre Cotel et Jeanne Irlande, 30 janvier 1790
      contrat de mariage; Cotel, Pierre; Irlande, Jeanne
    - Contrat de mariage entre Jean Baptiste Augustin Grose et Marie Louise Mahais, 31 janvier 1790
      contrat de mariage; Grose, Jean-Baptiste-Augustin; Mahais, Marie-Louise
    - Contrat de mariage entre Charles Marie Cassé et Faronne Nicolle Robinot, 1er février 1790
      contrat de mariage; Cassé, Charles-Marie; Robinot, Faronne-Nicolle
    - Contrat de mariage entre Jean Guillaume Lefebvre et Catherine Coquillard, veuve de Louis Gaspard Bonnard, 5 février 1790
      contrat de mariage; Lefebvre, Jean-Guillaume; Coquillard, Catherine; Bonnard, Louis-Gaspard
    - Contrat de mariage entre François Alexis Jacquemond Collet et Renée Michelle Jusseau, 8 février 1790
      contrat de mariage; Collet, François-Alexis-Jacquemond; Jusseau, Renée-Michelle
    - Contrat de mariage entre Jacques Marie Bourguet et Marie Adélayde Bonvoisin, 12 février 1790
      contrat de mariage; Bourguet, Jacques-Marie; Bonvoisin, Marie-Adélayde
    - Contrat de mariage entre Charles Louis Denis Dufour et Louise Rosalie Dorignaux, 17 février 1790
      contrat de mariage; Dufour, Charles-Louis-Denis; Dorignaux, Louise-Rosalie
    - Inventaire après décès de Pierre Periol, 17 février 1790
      inventaire après décès; Periol, Pierre
    - Notoriété concernant Marie Jeanne Michelle Colin, 27 février 1790
      notoriété; Colin, Marie-Jeanne-Michelle
    - Inventaire après décès de Jeanne Le Liverau, veuve de Jérôme Antoine Dagincourt, 1er mars 1790
      inventaire après décès; Le Liverau, Jeanne; Dagincourt, Jérôme-Antoine
    - Dépôt du mortuaire de Jacques Hiacinthe Rennezat, 5 mars 1790
      acte d'état civil; dépôt de pièces; Rennezat, Jacques-Hiacinthe
    - Inventaire après décès de Rémi Boudet, 12 mars 1790
      inventaire après décès; Boudet, Rémi
    - Notoriété concernant François Kerdou, 15 mars 1790
      notoriété; Kerdou, François
    - Contrat de mariage entre Pierre Thomas Drappien et Marie Jeanne Emilie Kerdou, 28 mars 1790
      contrat de mariage; Drappien, Pierre-Thomas; Kerdou, Marie-Jeanne-Emilie
    - Notoriété concernant Marie Thérèse Moulin, femme de Jean Baptiste Thoual, 29 mars 1790
      notoriété; Moulin, Marie-Thérèse; Thoual, Jean-Baptiste
    - Contrat de mariage entre Louis Hyacinthe Lejeune et Marie Catherine Flore Lefevre, 6 avril 1790
      contrat de mariage; Lejeune, Louis-Hyacinthe; Lefevre, Marie-Catherine-Flore
    - Contrat de mariage entre Jean Baptiste Davilliée et Geneviève Margueritte Hébert, 9 avril 1790
      contrat de mariage; Davilliée, Jean-Baptiste; Hébert, Geneviève-Margueritte
    - Contrat de mariage entre Henry Jean Baptiste Declerim et Jeanne Henriette Charlotte Sauterre, 11 avril 1790
      contrat de mariage; Declerim, Henry-Jean-Baptiste; Sauterre, Jeanne-Henriette-Charlotte
    - Contrat de mariage entre Nicolas Periol et Jeanne Despierre, 12 avril 1790
      contrat de mariage; Periol, Nicolas; Despierre, Jeanne
    - Notoriété concernant Marie Périne Romanet, épouse de Jacques Philibert Guillard Dumesnil, 13 avril 1790
      notoriété; Romanet, Marie-Périne; Dumesnil, Jacques-Philibert-Guillard
    - Notoriété concernant Monsieur Etienne François de Varenne de Chamfleury, 13 avril 1790
      notoriété; Varenne de Chamfleury, Etienne-François de
    - Inventaire après décès de Marie Anne Dorat, veuve d'Etienne Rémy Guillery, 16 avril 1790
      inventaire après décès; Dorat, Marie-Anne; Guillery, Etienne-Rémy
    - Contrat de mariage entre Jean Louis Redon et Marie Jeanne Royer, 26 avril 1790
      contrat de mariage; Redon, Jean-Louis; Royer, Marie-Jeanne
    - Contrat de mariage entre Joseph Chrétien et Marie Françoise Brière, veuve de François Legrand, 26 avril 1790
      contrat de mariage; Chrétien, Joseph; Brière, Marie-Françoise; Legrand, François
    - Notoriété concernant Nicole Petit, veuve Daius, 4 mai 1790
      notoriété; Petit, Nicole; Daius (veuve)
    - Notoriété concernant Jeanne Marie Secretain de La Pommeraye, épouse en secondes noces de Louis Noël Menier, 4 mai 1790
      notoriété; Secretain de La Pommeraye, Jeanne- Marie; Menier, Louis-Noël
    - Notoriété concernant Jeanne Jacob de Bussy, 10 mai 1790
      notoriété; Jacob de Bussy, Jeanne
    - Inventaire après décès de Marie Angélique Lebal, femme de Pierre Claude Noël Renou, 12 mai 1790
      inventaire après décès; Lebal, Marie-Angélique; Renou, Pierre-Claude-Noël
    - Contrat de mariage entre Nicolas Paril et Joséphine Marguerite Henriette Chefdeville, 12 mai 1790
      contrat de mariage; Paril, Nicolas; Chefdeville, Joséphine-Marguerite-Henriette
    - Dépôt d'inventaire après décès de Nicolas Jacob de Bussy, 14 mai 1790
      inventaire après décès; dépôt de pièces; Jacob de Bussy, Nicolas
    - Contrat de mariage entre François Dumée et Marie Catherine Baux, 15 mai 1790
      contrat de mariage; Dumée, François; Baux, Marie-Catherine
    - Notoriété concernant Jacques Amet, 16 mai 1790
      notoriété; Amet, Jacques
    - Notoriété concernant Jeanne Lavergne, veuve de François Leseurier, 19 mai 1790
      notoriété; Lavergne, Jeanne; Leseurier, François
    - Inventaire après décès de Jacques Roblin, 21 mai 1790
      inventaire après décès; Roblin, Jacques
    - Contrat de mariage entre Alexis Le Tourneur et Angélique Moreau Jate, 21 mai 1790
      contrat de mariage; Le Tourneur, Alexis; Moreau Jate, Angélique
    - Notoriété concernant Marie Madelaine Louise Niozs, veuve de Pierre Simon, 29 mai 1790
      notoriété; Niozs, Marie-Madelaine-Louise; Simon, Pierre
    - Contrat de mariage entre Jean Claude Lucet et Marie Adélayde Caron, 18 juin 1790
      contrat de mariage; Lucet, Jean-Claude; Caron, Marie-Adélayde
    - Contrat de mariage entre Michel Lucas et Agathe Fontaine, 19 juin 1790
      contrat de mariage; Lucas, Michel; Fontaine, Agathe
    - Notoriété concernant Marie Magdeleine Maignier, veuve de Nicolas Robert Hion, 22 juin 1790
      notoriété; Maignier, Marie-Magdeleine; Hion, Nicolas-Robert
    - Contrat de mariage entre Paul Gabriel Lepreux et Anne Adélayde Trablame de Candy, 22 juin 1790
      contrat de mariage; Lepreux, Paul-Gabriel; Trablame de Candy, Anne-Adélayde
    - Contrat de mariage entre Vincent de La Lout et Marie Louise Jouvin, veuve de Pierre Dubranle, 24 juin 1790
      contrat de mariage; La Lout, Vincent de; Jouvin, Marie-Louise; Dubranle, Pierre
    - Contrat de mariage entre Jean Barnabé Blondeau et Marie Léonard, veuve de Jean Bruc, 30 juin 1790
      contrat de mariage; Blondeau, Jean-Barnabé; Léonard, Marie; Bruc, Jean
    - Inventaire après décès de Nicolas Rousseau, 1er juillet 1790
      inventaire après décès; Rousseau, Nicolas
    - Notoriété concernant Guillaume Desprez, 1er juillet 1790
      notoriété; Desprez, Guillaume
    - Contrat de mariage entre Pierre Jean François Heudier et Marie Françoise Courteaux, 5 juillet 1790
      contrat de mariage; Heudier, Pierre-Jean-François; Courteaux, Marie-Françoise
    - Contrat de mariage entre Augustin Nicolas Dumoutier et Anne Louise Bachelard, 9 juillet 1790
      contrat de mariage; Dumoutier, Augustin-Nicolas; Bachelard, Anne-Louise
    - Dépôt du baptistaire de Charlotte Robertine Coustard, 12 juillet 1790
      acte d'état civil; dépôt de pièces; Coustard, Charlotte-Robertine
    - Contrat de mariage entre Antoine Benjamin Huvé et Marguerite Anastasie Halle, 21 juillet 1790
      contrat de mariage; Huvé, Antoine-Benjamin; Halle, Marguerite-Anastasie
    - Notoriété concernant Marie Anne Magdeleine Dechantelot, épouse de Ignace Siffrin d'Audibert de La Villasse et Anne de Gombaud, veuve d'Etienne Dechantelot de Lachaise, 21 juillet 1790
      notoriété; Dechantelot, Marie-Anne-Magdeleine; Siffrin d'Audibert de La Villasse, Ignace; Gombaud, Anne de; Dechantelot de Lachaise Etienne
    - Contrat de mariage entre Louis Jean Michel Houel et Anne Magdeleine Gautroy, 23 juillet 1790
      contrat de mariage; Houel, Louis-Jean-Michel; Gautroy, Anne-Magdeleine
    - Notoriété concernant Anselme Joseph Doutremont, 23 juillet 1790
      notoriété; Doutremont, Anselme-Joseph
    - Inventaire après décès de Marie Anne Cloquard, femme de Antoine Claude Delaborde, 24 juillet 1790
      inventaire après décès; Cloquard, Marie-Anne; Delaborde, Antoine-Claude
    - Contrat de mariage entre Gabriel Morand et Anne Geneviève Barbé, 26 juillet 1790
      contrat de mariage; Morand, Gabriel; Barbé, Anne-Geneviève
    - Contrat de mariage entre Jean Joseph Pécheux et Marie Anne Lemaire, 3 août 1790
      contrat de mariage; Pécheux, Jean-Joseph; Lemaire, Marie-Anne
    - Inventaire après décès de Catherine Besnier, veuve de Jean Baptiste Léonard Rousseau, 4 août 1790
      inventaire après décès; Besnier, Catherine; Rousseau, Jean-Baptiste-Léonard
    - Notoriété concernant Charles Leclerc, 4 août 1790
      notoriété; Leclerc, Charles
    - Notoriété concernant Joseph François Poirier, 6 août 1790
      notoriété; Poirier, Joseph-François
    - Contrat de mariage entre Henry Joseph Antoine Gaspard Ignace Doldemee de Hurenbruik et Marie Tardieu, 20 août 1790
      contrat de mariage; Doldemee de Hurenbruik, Henry-Joseph-Antoine-Gaspard-Ignace; Tardieu, Marie
    - Contrat de mariage entre Joseph François La Rivière et Marie Catherine Dumilieu, 21 août 1790
      contrat de mariage; La Rivière, Joseph-François; Dumilieu, Marie-Catherine
    - Contrat de mariage entre Roze Rouard et Marie Thérèse Joséphine Vieillard, 27 août 1790
      contrat de mariage; Rouard, Roze; Vieillard, Marie-Thérèse-Joséphine
    - Contrat de mariage entre Jean Baptiste Ambroise Becquet et Marie Margueritte Joseph Leragois, 28 août 1790
      contrat de mariage; Becquet, Jean-Baptiste-Ambroise; Leragois, Marie-Margueritte-Joseph
    - Inventaire après décès de Pierre Joseph Désiré Despret, 10 septembre 1790
      inventaire après décès; Despret, Pierre-Joseph-Désiré
    - Inventaire après décès de Nicolas Louis Palatte, 13 septembre 1790
      inventaire après décès; Palatte, Nicolas-Louis
    - Contrat de mariage entre François Rémon et Jeanne Madelaine Beauvillain, 13 septembre 1790
      contrat de mariage; Rémon, François; Beauvillain, Jeanne-Madelaine
    - Contrat de mariage entre Eugène Ferdinand Joseph Olphand et Catherine Déon, 14 septembre 1790
      contrat de mariage; Olphand, Eugène-Ferdinand-Joseph; Déon, Catherine
    - Inventaire après décès de Jean Baptiste François Tatin, 22 septembre 1790
      inventaire après décès; Tatin, Jean-Baptiste-François
    - Inventaire après décès de Louis François Tourillon, 23 septembre 1790
      inventaire après décès; Tourillon, Louis-François
    - Contrat de mariage entre Jean Baptiste Magin et Reine Adélayde Lafond, 24 septembre 1790
      contrat de mariage; Magin, Jean-Baptiste; Lafond, Reine-Adélayde
    - Contrat de mariage entre Etienne Taillefer et Marie Margueritte Gallois, veuve en premières noces de Thomas Hubert Lefebvre, 27 septembre 1790
      contrat de mariage; Taillefer, Etienne; Gallois, Marie-Margueritte; Lefebvre, Thomas-Hubert
    - Contrat de mariage entre Antoine Alexis Bourgeois et Elisabeth Lunot, veuve de Gilles Saval, 27 septembre 1790
      contrat de mariage; Bourgeois, Antoine-Alexis; Lunot, Elisabeth; Saval, Gilles
    - Testament de Nicolas Fleury, 28 septembre 1790
      testament; Fleury, Nicolas
    - Contrat de mariage entre François André Collier et Françoise Augustine Marguerite Charlotte Paillette, 3 octobre 1790
      contrat de mariage; Collier, François-André; Paillette, Françoise-Augustine-Marguerite-Charlotte
    - Contrat de mariage entre Claude Quentin et Marguerite Sabine Boisseaux, 4 octobre 1790
      contrat de mariage; Quentin, Claude; Boisseaux, Marguerite-Sabine
    - Contrat de mariage entre Nicolas André Jean Grignon et Marie Anne Lippert, 4 octobre 1790
      contrat de mariage; Grignon, Nicolas-André-Jean; Lippert, Marie-Anne
    - Notoriété concernant Marie Elisabeth Laron, 15 octobre 1790
      notoriété; Laron, Marie-Elisabeth
    - Contrat de mariage entre Charles Laneret et Marie Henriette La Borne, 18 octobre 1790
      contrat de mariage; Laneret, Charles; La Borne, Marie-Henriette
    - Notoriété concernant Marie Charlotte Morel, épouse de Charles Racoir, 20 octobre 1790
      notoriété; Morel, Marie-Charlotte; Racoir, Charles
    - Contrat de mariage entre Louis Benjamin Brellier et Marie Catherine Leblanc, 20 octobre 1790
      contrat de mariage; Brellier, Louis-Benjamin; Leblanc, Marie-Catherine
    - Contrat de mariage entre Jean Baptiste Hyppolite André Perisse et Marie Magdeleine Perisse, 29 octobre 1790
      contrat de mariage; Perisse, Jean-Baptiste-Hyppolite-André; Perisse, Marie-Magdeleine
    - Contrat de mariage entre Michel Marie Baget et Marie Laurence Duchemin, veuve en premières noces de Charles Ambroyse Grenier, 12 novembre 1790
      contrat de mariage; Baget, Michel-Marie; Duchemin, Marie-Laurence; Grenier, Charles-Ambroyse
    - Contrat de mariage entre Jean Charles Gabriel Bonnet et Marie Anne Louise Beraudet, 15 novembre 1790
      contrat de mariage; Bonnet, Jean-Charles-Gabriel; Beraudet, Marie-Anne-Louise
    - Inventaire après décès d'Anne Bonnet, veuve en premières noces de Louis Christophe Prunier et en secondes noces de Jacques Ravier, 18 novembre 1790
      inventaire après décès; Bonnet, Anne; Prunier, Louis-Christophe; Ravier, Jacques
    - Contrat de mariage entre Jacques Joseph Eve et Charlotte Madelaine Petit, 18 novembre 1790
      contrat de mariage; Eve, Jacques-Joseph; Petit, Charlotte-Madelaine
    - Contrat de mariage entre Charles François Menaut et Marie Jeanne Tassin, veuve de François Henriot, 19 novembre 1790
      contrat de mariage; Menaut, Charles-François; Tassin, Marie-Jeanne; Henriot, François
    - Notoriété concernant François Joseph Deleau, 23 novembre 1790
      notoriété; Deleau, François-Joseph
    - Contrat de mariage entre Jean Baptiste Saladin et Marie Louise Dessalle, veuve de Pierre Théodore Lenormand, 24 novembre 1790
      contrat de mariage; Saladin, Jean-Baptiste; Dessalle, Marie-Louise; Lenormand, Pierre-Théodore
    - Notoriété concernant Marie Durant, veuve d'Alexandre Duclos, 26 novembre 1790
      notoriété; Durant, Marie; Duclos, Alexandre
    - Notoriété concernant Jacques Moulien Deperthou, 3 décembre 1790
      notoriété; Moulien Deperthou, Jacques
    - Inventaire après décès de Jeanne Momense, 9 décembre 1790
      inventaire après décès; Momense, Jeanne
    - Contrat de mariage entre Jean Claude Antoine Gayote et Elisabeth Victoire Ninette Delery, 13 décembre 1790
      contrat de mariage; Gayote, Jean-Claude-Antoine; Delery, Elisabeth-Victoire-Ninette
    - Inventaire après décès d'André Benoist Thérèze Rambaud, 23 décembre 1790
      inventaire après décès; Rambaud, André-Benoît-Thérèse
    - Dépôt du testament de d'Antoine François Magdeleine Seignoret, 30 décembre 1790
      testament; dépôt de pièces; Seignoret, Antoine-François-Magdeleine
  - Répertoire. 1791, 1er février - an IX, prairial, 1er février 1791 - 27 prairial an IX (16 juin 1801); MC/RE/III/16
    - Dépôt de testament de la veuve Bailly., 12 nivôse an IX (2 janvier 1801)
      MC/RE/III/16
      dépôt de pièces; testament; Bailly (Mme)
    - Inventaire: Leclerc La Ronde, François., 13 pluviose an IX (2 février 1801)
      Base Miriad 2 des inventaires après décès, 1801-1850, par Thierry Boudignon, avec le concours de Marie-France Nivet et du personnel du Minutier central, 1995-2012 (base de données migrée: voir contexte dans le Plan d’orientation général - Notaires de Paris, guides thématiques du Minutier).
      15 ventôse an IX [6 mars 1801], renonciation à succession par Alexandrine Marie Adélaïde Leclerc Delaronde épouse de Charles Fiacre Allié, RE/III/16 - 29 prairial an IX, renonciation à communauté par Marie Elisabeth Courteille, sa veuve, RE/III/16 et 17
      inventaire; renonciation; Leclerc Delaronde, François; Leclerc Delaronde, Alexandrine Marie Adélaïde; Allié, Charles Fiacre; Courteille, Marie Elisabeth
    - Inventaire: Delamarre, François-Gabriel., 14 pluviose an IX (3 février 1801)
      inventaire; Delamarre, François-Gabriel
    - Dépôt de pièces par les héritiers: Charles, Marie-Anne., 17 pluviose an IX (6 février 1801)
      dépôt de pièces; Charles, Marie-Anne
    - Dépôt de pièces par les héritiers: Cormier, Marie., 17 pluviose an IX (6 février 1801)
      dépôt de pièces; Cormier, Marie
    - Dépôt de baptistaire de Ange Philibert Lyonnard de La Gyrenerie., 25 pluviose an IX (14 février 1801)
      dépôt de pièces; acte d'état civil; Lyonnard de La Girennerie, Ange Philibert
    - Inventaire: Chatillon, Joseph. Vieille-du-Temple (rue), n° 114., 25 pluviose an IX (14 février 1801)
      24 ventôse an IX, notoriété Marie Catherine Boucher veuve de Joseph Charles Châtillon - 3 germinal an IX, dépôt de pièces Hélène Geneviève Camus et Joseph Châtillon - 16 germinal an IX [6 avril 1801], dépôt d'extrait de l'intitulé d'inventaire de Joseph Charles Châtillon.
      inventaire; notoriété; dépôt de pièces; Vieille-du-Temple (rue); Chatillon, Joseph; Boucher, Marie Catherine; Châtillon, Joseph Charles; Camus, Hélène Geneviève; Châtillon, Joseph
    - Dépôt de pièces par les héritiers: Delahaye, Charles., 6 ventôse an IX (25 février 1801)
      dépôt de pièces; Delahaye, Charles
    - Dépôt de pièces par les héritiers et notoriété: Chazot, Louise-Françoise, épouse Morange., 11 ventôse an IX (2 mars 1801)
      dépôt de pièces; Chazot, Louise-Françoise; Morange, M.
    - Renonciation à succession par Charles Alexandre Marie Foullon procureur de Ange Philibert Lyonnard de La Girennerie., 3 germinal an IX (24 mars 1801)
      renonciation; Foullon, Charles Alexandre Marie; Lyonnard de La Girennerie, Ange Philibert
    - Inventaire: Dumas, Marie-Jeanne. Nicolas Philippot., 6 germinal an IX (27 mars 1801)
      inventaire; Dumas, Marie-Jeanne; Philippot, Nicolas
    - Dépôt de pièces par les héritiers: Benoit, Jean., 9 germinal an IX (30 mars 1801)
      dépôt de pièces; Benoit, Jean
    - Vente par Guillaume Philippe Cervot, procureur de Jean Denis Bailleux, à Pierre Etienne Henri Grandjean, avoué, d'une maison, rue sainte-Avoie, n° 21, appellée le petit hôtel de la Trémoille moyennant 2400 francs de rente viagère., 21 germinal an IX (11 avril 1801)
      Précisions sur les lieux: Paris--Sainte-Avoie (rue, hôtel de La Trémoille)
      acte de vente; La Trémoille (hôtel de); Sainte-Avoie (rue); Bailleux, Jean Denis; Cervot, Guillaume Philippe; Grandjean, Philippe Etienne Henri; avoué
    - Inventaire: Allie, Charles-Fiacre. Paradis (rue de), n° 4., 11 floréal an IX (1er mai 1801)
      21 prairial an IX [10 juin 1801], renonciation à communauté par Alexandrine Marie Adélaïde Leclerc Delaronde, sa veuve
      inventaire; renonciation; Paradis (rue de); Allié, Charles-Fiacre; Leclerc Delaronde, Alexandrine Marie Adélaïde
    - Notoriété après décès de Jameau, Marguerite. Civette, Jean-Nicolas (épouse)., 12 floréal an IX (2 mai 1801)
      notoriété; Jameau, Marguerite; Civette, Jean Nicolas
    - Inventaire: Masson, Thomas. A la suite, décharge à Antoine-Philippe Riollet, notaire, 22 floréal an IX (12 mai 1801) - 25 thermidor an IX (13 août 1801)
      inventaire; Masson, Thomas; Riollet, Antoine-Philippe; notaire
    - Vente par Claude Lallier, procureur des Citoyen et Dame Royer et Bijot, à Jacques Boymier, rue du Monceau-Saint-Gervais, n° 30, des 2/3 indivis d'une maison rue de Nevers, moyennant 2600 francs., 23 floréal an IX (13 mai 1801)
      acte de vente; Monceau-Saint-Gervais (rue du); Nevers (rue de); Bijot (Mme); Boymier, Jacques; Lallier, Claude; Royer (M.)
    - Inventaire: Dubois, Nicolas., 26 floréal an IX (16 mai 1801)
      inventaire; Dubois, Nicolas
    - Inventaire: Roger, Antoine Simphorien. Vieille-du-Temple (rue), n° 113., 26 floréal an IX (16 mai 1801)
      16 prairial an IX [5 juin 1801], renonciation à communauté par Louise Madeleine Gilbert, sa veuve - 17 prairial an IX [6 juin 1801], renonciation à succession
      inventaire; renonciation; Vieille-du-Temple (rue); Roger, Antoine Simphorien; Gilbert, Louise Madeleine
    - Titre nouvel par les héritiers: Gisquay, Jean-François. à Etienne Jean Guilbert, notaire à Saint-Denis., 1er prairial an IX (21 mai 1801)
      titre nouvel; Gisquay, Jean-François; Guilbert, Etienne Jean
    - Vente par Victoire Thérèse Masse, veuve de Pierre David, Pierre Simon David, rue Nicolas, et Victoire Thérèse David, rue de la Vieille-Draperie, à Bon Siméon Hogard et Anne Victoire Rasse son épouse, d'une maison rue des Postes, moyennant 3000 francs, 22 prairial an IX (11 juin 1801)
      acte de vente; Postes (rue des); Saint-Nicolas (rue); Vieille-Draperie (rue de la); David, Pierre; David, Pierre Simon; David, Victoire Thérèse; Hogard, Bon Siméon; Masse, Victoire Thérèse; Rasse, Anne Victoire
    - Notoriété: Colmet, Angélique-Sophie., 23 prairial an IX (12 juin 1801)
      23 prairial an IX [13 juin 1801], titre nouvel par Guillaume Cervot procureur de Jeanne Tourtel veuve de Nicolas Defayolle à Frédéric Balthazard Colmet et à Auguste Angélique Colmet.
      notoriété; titre nouvel; Colmet, Angélique-Sophie; Cervot, Guillaume; Tourtel, Jeanne; Defayolle, Nicolas; Colmet, Frédéric Balthazard; Colmet, Auguste Angélique
    - Liquidation de communauté: Defis, Marcel. Marguerite Mélanie Devisse, sa veuve et Jacques Marcel Defis représenté par Jacques Langlade., 27 prairial an IX (16 juin 1801)
      liquidation; Defis, Marcel; Devisse, Marguerite Mélanie; Defis, Jacques Marcel; Langlade, Jacques